臺灣新竹地方法院刑事判決　　　　　　　 94年度訴字第178號
　　公　訴　人　臺灣新竹地方法院檢察署檢察官
　　被　　　告　庚○○
　　　　　　　　　　　　　3樓.
　　　　　　　　　　　　　號
　　　　　　　　　　　　（現因另案在臺灣新竹監獄執行中）
　　指定辯護人　本院公設辯護人丙○○
上列被告因強盜等案件，經檢察官提起公訴（93年度偵字第4823
號），及移送併案審理（94年度偵字第2501號），本院判決如下
：
    主  文
庚○○未經許可，持有子彈，處有期徒刑伍月，併科罰金新台幣
貳萬元，罰金如易服勞役，以新臺幣玖佰元即銀元佰元折算壹
日；又共同連續行使偽造私文書，足以生損害於他人，處有期徒
刑壹年陸月，如附表甲所示之物，均沒收；又竊盜，處有期徒刑
陸月，如附表乙所示之物，沒收；又共同以強暴妨害人行使權利
，處有期徒刑捌月，如附表丙所示之物，均沒收。應執行有期徒
刑年，併科罰金新台幣貳萬元，罰金如易服勞役，以新臺幣玖
佰元即銀元佰元折算壹日，如附表甲、乙、丙所示之物，均沒
收。
    事  實
一、庚○○於民國92年7月間某日，在台北縣三重市三和夜市附
    近拾獲己○○所有之皮夾1個（按係己○○於92年7月12日在
    台北縣三重市○○路○段57號前遺失），內有己○○之國民
    身分證1張、駕駛執照1張等物，竟基於意圖為自己不法所有
    之概括侵占犯意，將上開物品侵占入己。
二、庚○○拾獲己○○之上開證件後，基於行使變造特種文書之
    概括犯意、行使偽造私文書之概括犯意、意圖為自己不法所
    有之概括詐欺取財犯意，並與有犯意聯絡之辛○○（業經臺
    灣板橋地方法院以94年度訴字第674號判處有期徒刑6月，並
    諭知易科罰金折算標準）共同為下列行為：
（一）庚○○、辛○○2人欲以己○○之駕駛執照租車使用，先
      由辛○○於92年7月23日前2、3天，將自己照片交付予庚○○，再由庚○○依據跳蚤雜誌之廣告，致電與年籍不詳
      之高姓成年男子聯繫後，庚○○在台北縣三重市○○路○
      段203巷274號2樓居所附近，將己○○之駕駛執照正本及
      辛○○之照片1幀交付予高姓男子，以新臺幣（下同）2,
      000元之代價，推由高姓男子將辛○○之照片換貼於己○○之駕駛執照上，並將駕駛執照上原出生年「56」年變造
      為「66」年，共同變造己○○之駕駛執照之特種文書，足
      以生損害於己○○及交通部對駕駛人身分資格查核管理之
      正確性。
（二）庚○○於92年7月23日上午，將變造後己○○駕駛執照交
      付予辛○○，推由辛○○於同日下午5時許，前往乙○○
      所經營位於台北縣新莊市○○路601號立順租賃小客車有
      限公司（下稱立順公司），持上開變造後「己○○」駕駛
      執照供立順公司之負責人乙○○核對而加以行使，且冒用
      己○○名義，接續在汽車出租約定切結書之「承租人」欄
      、「乙方承租人為切結書人親筆簽名」欄、授權書之「立
      書人」欄、擔保用之空白本票之「發票人」欄上，偽造己○○之簽名各1枚及按捺己有之指印偽造為己○○之指印
      各1 枚；及在汽車出租約定切結書之「押機車人簽名欄」
      、「承租人親筆簽名」欄上，偽造「己○○」之簽名各1
      枚，均用以表示係「己○○」本人親為租車之意思表示，
      並以指印證明自書姓名之人別為真。旋由辛○○持上開偽
      造完成之「汽車出租約定切結書」（連同具有私文書性質
      之擔保用空白本票）佯向「立順公司」租用汽車而行使之
      ，致乙○○誤信被冒用人「己○○」有意承租自小客車而
      陷於錯誤，乃交付辛○○車號CC-198 2號自小客車1部，
      足以生損害於己○○及立順公司。辛○○取車後，隨即將
      車交予庚○○處置，同日晚間9時20分許，辛○○以電話
      向乙○○表示該車在臺北縣三重市萬善同祠附近遭竊，乙○○察覺有異，立即外出找尋前開自小客車，嗣於同日晚
      間10時30分許在台北縣三重市荷花公園停車場內發現該車
      ，即報警處理而查知上開事實一、二部分。
三、庚○○於92年8月間某日，明知未經許可，不得持有子彈，
    竟在台北縣三重市○○路○段203巷274號2樓居所，自年籍不
    詳、名為楊善凱之成年男子處，取得具有殺傷力之子彈1顆
    ，未經許可在該處非法持有該子彈1顆。
四、庚○○於92年9月19日前1、2日之某日晚間8、9時許，在台
    北縣三重市○○街某處堤防邊，拾獲戊○○所遺失之皮夾1
    個，內有戊○○之國民身分證1張、尚未簽名之台新銀行加
    油卡（卡號0000000000000000）1張、尚未簽名之台新銀行
    信用卡（卡號0000000000000000）1張、現金1,200餘元等物
    ，竟承前意圖為自己不法所有之概括侵占犯意，將上開物品
    侵占入己。
五、庚○○拾獲戊○○之上開證件後，竟承前行使偽造私文書之
    概括犯意、行使變造特種文書之概括犯意、意圖為自己不法
    所有之概括詐欺取財犯意，並基於意圖為自己不法所有之概
    括詐欺得利犯意，先後為下列行為：
（一）庚○○於92年9月19日凌晨1時許，在台北縣三重市○○路
      ○段203巷274號2樓居所內，先致電台新銀行偽以戊○○
      之名義，輸入身分證字號等相關資料，以語音方式完成戊○○之台新銀行加油卡（卡號0000000000000000）之開卡
      程序後，旋即在戊○○所有上開台新銀行加油卡（卡號00
      00000000000000）、台新銀行信用卡（卡號000000000000
      0000）背面之簽名欄內，分別偽造「戊○○」簽名1枚，
      偽以表示其為真正持卡人之意思，足以生損害於戊○○、
      台新銀行對持卡人身分信賴之正確性。
（二）庚○○於92年9月19日凌晨2時33分許，持偽造「戊○○」
      簽名之上開台新銀行加油卡（卡號0000000000000000），
      前往台北市中山區○○○路309號北側樓「錦宏銀樓」，
      偽以戊○○之名義，向不知情之店員行使該加油卡表示欲
      刷卡購買金項鍊1條，使不知情之店員陷於錯誤，而填製
      金額為25,000元之簽帳單，庚○○則在具有私文書性質之
      簽帳單上偽造「戊○○」簽名1式3枚（簽帳單1式3聯）後
      ，將偽造之簽帳單交付不知情之店員而行使，不知情之店
      員因而交付所購買之金項鍊1條，庚○○再利用該不知情
      之錦宏銀樓據以向台新銀行請款，足以生損害於戊○○、
      錦宏銀樓及台新銀行。
（三）庚○○於92年9月19日至同年月22日間某日，依據跳蚤雜
      誌之廣告，致電與年籍不詳之高姓成年男子聯繫，2人基
      於變造國民身分證之特種文書之概括犯意聯絡，庚○○在
      台北縣三重市○○路○段203巷274號2樓居所附近，將戊○○之國民身分證正本及自己之照片1幀交付予高姓男子，
      以3,000元之代價，推由高姓男子將庚○○之照片換貼於
      戊○○之國民身分證上，共同變造戊○○之國民身分證之
      特種文書，足以生損害於戊○○及戶政機關管理之正確性
      。
（四）庚○○於92年9月22日，持上開變造後戊○○之國民身分
      證正本，前往台北縣三重市○○路○段81號之「聯強當舖
      」，交付變造後之戊○○身分證予不知情之業務員陳文章
      而行使，偽稱為戊○○本人，將其所有三星廠牌、型號Ｓ
      ＧＨＴ四０八號之行動電話1具，典當得款3,000元，並在
      當票（1式3聯）上簽名按印欄上偽造「戊○○」之簽名1
      式3枚、指印共10枚，復將偽造完成之當票（一式三聯）
      交還予業務員陳文章而行使，足以生損害於戊○○及聯強
      當鋪。
（五）庚○○於92年9月25日，復持上開變造後戊○○之國民身
      分證，前往台北縣板橋市○○街63號之「日揚通訊器材行
      」，交付變造後之戊○○身分證予不知情之店員而行使，
      偽稱為戊○○本人，表明要申請和信電訊股份有限公司（
      下稱和信公司）行動電話門號使用，並在記載號碼為0000
      000000之「和信電訊股份有限公司行動電話服務申請書」
      （1式3聯）上申請人簽名欄位偽造「戊○○」簽名1式3枚
      ，再利用不知情之店員持偽造完成之申請書向和信公司行
      使，致使和信公司誤信為戊○○本人申請而核准使用上開
      門號（即取得該門號之SIM卡），足以生損害於戊○○、
      和信公司。又庚○○撥打該門號SIM卡之行動電話，和信
      公司則依據申請書上所載之戊○○相關資料，向戊○○催
      繳電信費用，庚○○因而獲得免繳電信費用1,559 元之不
      法利益。
（六）庚○○亦於92年9月25日，持上開變造之戊○○之國民身
      分證，前往台北縣三重市○○○路某通訊行，交付變造後
      之戊○○身分證與不知情之店員而行使，偽稱為戊○○本
      人，表明要申請遠傳電信股份有限公司（下稱遠傳公司）
      行動電話門號使用，並在記載號碼為0000000000之「遠傳
      網際網路行動電話服務啟用申請書」（1式1聯）上簽名欄
      位偽造「戊○○」簽名1式1枚、按捺指印1枚，再利用不
      知情之店員持偽造完成之申請書向遠傳公司行使，致使遠
      傳公司誤信為戊○○本人申請而核准使用上開門號（即取
      得該門號之SIM卡），足以生損害於戊○○、遠傳公司。
      又庚○○撥打該門號SIM卡之行動電話，遠傳公司則依據
      申請書上所載之戊○○相關資料，向戊○○催繳電信費用
      ，庚○○因而獲得免繳電信費用2,267元之不法利益。
六、又庚○○因案通緝中，其為免遭警查緝，明知丁○○所交付
    之徐翊皓所有之國民身分證、駕駛執照為來路不明之贓物，
    竟於92年10月初某日，在丁○○位於土城租屋處，收受徐翊
    皓之國民身分證正本、駕駛執照正本各1張等贓物。
七、庚○○收受上開贓物後，即於92年10月初某日，再度打電話
    與高姓成年男子聯絡，2人承前變造特種文書之概括犯意聯
    絡，庚○○在台北縣三重市○○路○段203巷274號2樓居所附
    近，將徐翊皓之國民身分證正本、駕駛執照正本及自己之照
    片2幀交付予高姓男子，以5,000元之代價，推由高姓男子將
    庚○○之照片換貼在徐翊皓之國民身分證、駕駛執照上，共
    同變造戊○○之國民身分證、駕駛執照之特種文書，庚○○
    隨身攜帶該證件，以備不時之需，足以生損害於徐翊皓及戶
    政機關、汽車監理機關管理之正確性。
八、庚○○於92年10月12日凌晨4時50分許，與不知情之丁○○
    共同駕車行經台北縣新莊市○○路403巷36號前，見甲○○
    所有之車號Ｋ7-1269號自小客車停放路邊，庚○○竟意圖為
    自己不法所有之竊盜犯意，獨自下車並持自備鑰匙竊取上開
    自小客車1部，得手後，駕車至台北縣新莊市○○路附近，
    搭載丁○○上車離去。旋於同日凌晨5時10分許，甲○○發
    現車輛遭竊，遂與胞弟駕車外出尋找，嗣在台北縣新莊市○○路遇到庚○○等人駕車行駛中，即駕車尾隨至台北縣三重
    市○○路○段處，甲○○自車後衝撞庚○○座車，庚○○等
    人復加速逃逸，直至同日凌晨5時35分許，在台北縣三重市
    ○○○路242號前，庚○○與丁○○因遭甲○○一路追逼閃
    避不及，竟基於妨害自由之犯意聯絡，庚○○以左手持不具
    殺傷力、無火藥之八釐米改造手槍1支，伸出車外朝車後甲○○之車輛射擊空包彈1發，甲○○閃躲後仍繼續緊追在後
    ，至同日凌晨5時50分許，在台北市市○○道時，庚○○停
    車、丁○○下車，由丁○○再度持上開槍枝指向甲○○，迫
    使甲○○不敢向前行駛而放棄追回遭竊車輛，隨即駕車右轉
    離去，庚○○、丁○○共同以此強暴手段，妨害甲○○行使
    權利。庚○○等人將車駛至台北市○○○路、環河路口後，
    棄車逃逸。經警獲報於同日凌晨6時許，在上開車號Ｋ7-126
    9號自小客車內扣得變造之徐翊皓之國民身分證及駕駛執照
    各1張、偽造之戊○○之台新銀行信用卡1張（卡號00000000
    00000000）、具有殺傷力之改造子彈1顆、開鎖工具1包、黑
    色空手提袋1個、一字型螺絲起子1支、已擊發之玩具金屬空
    彈殼4個、全國加油站回利卡1張、鑰匙6支（其中1支供庚○○竊車所用）、小型手電筒1支、行動電話1具；另循線起獲
    不具殺傷力之八釐米改造手槍1支等物，始查知上開事實三
    至事實八。
九、案經台北縣政府警察局三重分局報請、立順公司負責人乙○○訴由台北縣政府警察局三重分局報請臺灣板橋地方法院檢
    察署檢察官呈請臺灣高等法院檢察署檢察長令轉臺灣新竹地
    方法院檢察署檢察官偵查起訴暨移送併案審理。
    理  由
壹、證據
一、事實一、二部分
（一）訊據被告庚○○對於事實一、二所載犯罪事實，於本院審
      理程序中坦承不諱，核與共犯辛○○迭於偵訊、臺灣板橋
      地方法院審理中供承情節相符，並經告訴人即立順公司負
      責人吳長乙○○於警詢、偵查證述被害情節，且於本院審
      理中以遠距視訊方式指認共犯辛○○在卷可憑，再經被害
      人己○○於警詢時指述遺失證件情節在卷可查。此外，有
      換貼辛○○照片並變造出生年別之「己○○」普通小型車
      駕駛執照影本1紙及汽車出租約定切結書、授權書、擔保
      用本票1份在卷可稽，該汽車出租約定切結書、授權書、
      擔保用本票上之指印，經內政部警政署刑事警察局（下稱
      刑事警察局）鑑驗結果，認與該局檔存辛○○指紋卡之右
      拇指指紋相符，此有該局92年8月1日刑紋字第0920141988
      號鑑驗書1份附卷足憑，可認被告上開自白內容與事實相
      符，是被告為事實一、二所載犯行，均堪予認定。
二、事實三至八部分
（一）訊據被告庚○○對於事實三至八所載犯罪事實，於本院準
      備程序、審理程序中均坦承不諱，並經被害人戊○○、徐
      翊皓指述遺失證件及被害人甲○○於警訊中指述被害情節
      在卷可查，且經證人即聯強當鋪業務員陳文章於警詢中證
      述被告典當行動電話情節附卷可按，復經證人丁○○於偵
      訊中證述：交付竊得之徐翊皓證件予被告等語在卷足憑。
（二）而被告所持有之未擊發子彈1顆（事實三部分）、所持用
      之改造手槍1支（事實八部分），經送刑事警察局鑑驗結
      果，該未擊發子彈1顆，認係由玩具金屬彈殼加裝直徑約
      8mm之金屬彈頭改造而成之改造子彈，經試射，可擊發，
      認具殺傷力；另八釐米改造手槍1支，認係FN廠半自動手
      槍製造之金屬玩具手槍，經檢視，槍管內具阻鐵，無法供
      發射彈丸使用，認不具殺傷力等情，有該局於93年2月12
      日所出具之刑鑑字第0930020937號槍彈鑑定書附卷可稽。
（三）另聯強當鋪之當票上指印，經刑事警察局鑑驗結果，認與
      該局檔存被告庚○○指紋卡之左拇指指紋相符，此有該局
      92年10月29日刑紋字第0920204715號鑑驗書1份附卷足憑
      。
（四）復有台北縣政府警察局三重分局起獲證物目錄表、聯強當
      鋪當票正本2紙、正確之徐翊皓國民身分證及遭變造之徐
      翊皓國民身分證及駕駛執照影本各1紙、台新銀行加油卡
      （卡號0000000000000000）之冒用明細及簽帳單各1紙、
      遠傳公司行動電話基本資料及遠傳網際網路行動電話服務
      啟用申請書各1紙、查獲現場照片8幀、偽簽「戊○○」之
      信用卡（卡號0000000000000000）影本1紙、台北縣政府
      警察局贓證認領保管單、和信公司於94年3月24日出具之
      和信（業服）字第09400409號函、和信公司行動電話服務
      申請書及電信費用明細表、遠傳公司於94年6月14日出具
      之遠傳（業服）字第09401085號函、遠傳公司電信費用明
      細表附卷可稽。暨有變造之徐翊皓之國民身分證及駕駛執
      照各1張、遭偽造戊○○署名之台新銀行信用卡1張（卡號
      0000000000000000）、具有殺傷力之改造子彈1顆、已擊
      發之玩具金屬空彈殼4個、全國加油站回利卡1張、被告竊
      車所持用之鑰匙1支、不具殺傷力之八釐米改造手槍1支扣
      案可資佐證。
（五）至公訴人認被告夥同丁○○於事實八所載時地共同竊車一
      節，業據被告坦承於事實八所載時地竊車犯行，雖被告曾
      供述：與丁○○共同竊車云云，惟據證人丁○○於本院交
      互詰問中否認在卷（見本院卷94年8月10日審判筆錄），
      嗣經被告於本院審理中供述：是自己想要偷車，沒有與丁○○一起偷車等語（見本院卷94年10月19日審理筆錄第40
      、41頁），此外，復查無其他積極證據足認證人丁○○共
      同竊車之證據，本院認被告係單獨為竊取事實八所載之車
      號Ｋ7-1269號自小客車，併此敘明。
（六）從而，可認被告上開自白內容與事實相符，是被告為事實
      三至八所載犯行，均堪予認定。
三、綜上所述，本案事證已臻明確，被告為事實一至八所載犯行
    ，均堪予認定，自應依法論罪科刑。
貳、論罪科刑：
一、就事實一、二部分：
（一）被告為事實一行為，係犯刑法第337條之侵占罪。
（二）被告為事實二行為，係犯刑法第216、212條之行使變造特
      種文書罪、同法第216、210條之行使偽造私文書罪、同法
      第339條第1項之詐欺取財。
（三）被告與高姓男子間就變造特種文書犯行；另被告與共犯辛○○間，就行使變造特種文書、行使偽造私文書、詐欺取
      財犯行，具有犯意聯絡、行為分擔，皆為共同正犯。
（四）被告推由共犯辛○○於同時、地接續偽造「己○○」之簽
      名各1枚於同一份汽車出租約定切結書承租人欄（租車人
      姓名欄）位、押機車人簽名欄位、乙方承租人為切結書人
      親筆簽名欄位、授權書立書人欄位、背面之承租人親筆簽
      名欄位、所附空白本票之發票人欄內以及指印各1枚於同
      一份汽車出租約定切結書承租人欄（租車人姓名欄）位、
      乙方承租人為切結書人親筆簽名欄位、授權書立書人欄位
      、所附空白本票之發票人欄內，偽造己○○承租並切結擔
      保等之私文書，核屬單一之接續行為，應僅論以一偽造私
      文書行為。
（五）又被告與共犯辛○○偽造「己○○」之簽名、指印於汽車
      出租約定切結書、授權書、空白本票之行為，係屬偽造私
      文書之階段行為；又其等變造特種文書、偽造私文書後復
      持以行使，變造、偽造之低度行為各應為行使之高度行為
      所吸收，均不另論罪。
二、就事實三至八部分：
（一）被告為事實三行為，係犯槍砲彈藥刀械管制條例第12條第
      4項之未經許可持有子彈罪。
（二）被告為事實四行為，係犯刑法第337條之侵占罪。
（三）被告為事實五行為，係犯刑法第216、212條之行使變造特
      種文書罪、同法第216、210條之行使偽造私文書罪、同法
      第339條第1項之詐欺取財、同法第339條第2項之詐欺得利
      罪。
（四）被告為事實六行為，係犯刑法第349條第1項之收受贓物罪
      。
（五）被告為事實七行為，係犯刑法第212條之變造特種文書罪
      。被告與高姓男子間就變造特種文書犯行，具有犯意聯絡
      、行為分擔，為共同正犯。
（六）被告為事實八行為，係犯刑法第320條第1項之竊盜罪、同
      法第304條第1項之強制罪。被告與丁○○間就所為強制罪
      犯行，具有犯意聯絡、行為分擔，為共同正犯。
（七）被告利用不知情之錦宏銀樓持偽造之簽帳單向台新銀行請
      款；暨利用不知情之通訊器材行持偽造之行動電話申請書
      向和信公司、遠傳公司申請門號，均為間接正犯。
（八）至公訴人認被告於事實八所載時地竊車後，為脫免逮捕而
      對被害人甲○○施予強暴行為，應依刑法第329條之準強
      盜罪論處。惟按「刑法第三百二十九條所謂當場，固不以
      實施竊盜或搶奪者尚未離去現場為限，即已離盜所而尚在
      他人跟蹤追躡中者，仍不失為場。惟於竊盜或搶奪者離去
      盜所後，行至中途始被撞遇，則該中途，不得謂為當場，
      此時如因彼此爭執，犯人予以抵抗，實施強暴或脅迫，除
      可另成其他罪名外，不生以強盜論之問題」（最高法院28
      年上字第1984號判例參照）。查本案被告竊車後已駛離現
      場，被害人甲○○始發現車輛遭竊，而與胞弟駕車外出尋
      找，嗣在台北縣新莊市○○路遇到被告駕車行駛中等情，
      業經被害人甲○○於警詢中指述歷歷，徵諸上揭判例見解
      ，被害人甲○○遇到被告之時地，並不符合刑法第329 條
      規定之「當場」，縱認被告與丁○○有為強暴手段，亦不
      該當於刑法第329條準強盜罪之構成要件，公訴人被告所
      為係犯刑法第329條準強盜罪，尚有未洽，惟起訴之犯罪
      事實相同，爰依法變更起訴法條為刑法第320條第1項之竊
      盜罪、同法第304條第1項之強制罪。
（九）又被告偽造「戊○○」之簽名於信用卡背面、簽帳單、和
      信公司行動電話門號申請書、遠傳公司行動電話門號申請
      書及偽造「戊○○」之簽名、按捺己有指印於當票等行為
      ，係屬偽造私文書之階段行為；又其等變造特種文書、偽
      造私文書後復持以行使，變造、偽造之低度行為各應為行
      使之高度行為所吸收，均不另論罪。
三、被告為事實一至八所載行為，被告先後多次侵占、行使變造
    特種文書、行使偽造私文書罪、詐欺取財、詐欺得利行為，
    各時間緊接、手法雷同，所犯之罪名及基本犯罪構成要件均
    相同，顯係基於概括犯意反覆為之，皆為連續犯，應依刑法
    第56條之規定，各論以連續侵占罪、連續行使變造特種文書
    罪、連續行使偽造私文書罪、連續詐欺取財罪、連續詐欺得
    利罪，並分別加重其刑。
四、被告所犯之連續侵占罪、連續行使變造特種文書罪、連續行
    使偽造私文書罪、連續詐欺取財罪、連續詐欺得利罪及收受
    贓物罪間，有方法目的之牽連關係，為牽連犯，應依刑法第
    55條之規定，從一重之連續行使偽造私文書罪處斷，且論以
    情節較重之夥同辛○○共同行使偽造私文書罪處斷。
五、被告所犯未經許可持有子彈罪、連續行使偽造私文書罪、竊
    盜罪、強制罪，犯意各別，行為互殊，且犯罪構成要件不同
    ，應予分論併罰。
六、起訴書漏未記載之事實五（五）部分、事實五（六）之詐得
    SIM卡並撥打電話部分及移送併案之事實一、二部分，與本
    院前開論科之犯罪事實部分，既有連續犯、牽連犯之裁判上
    一罪關係，並經到庭實施公訴檢察官當庭補充，本院自應併
    予審論。
七、爰審酌被告正值青年，不思以勞力換取財物，先侵占或收受
    被害人遭竊之身分證件，或單獨、或夥同共犯辛○○、高姓
    男子，多次變造他人身分證件，進而冒名租車、盜刷被害人
    之信用卡、冒名典當、冒名申請行動電話門號，造成被害人
    之損害；另持有具有殺傷力子彈，已造成社會潛在危險性；
    又被告竊車後，竟夥同丁○○持不具殺傷力之改造手槍向被
    害人甲○○射擊空包彈，足以造成被害人心理上莫大之恐懼
    ，可認被告之惡性匪淺，併審及被告犯後坦承犯行堪認態度
    良好等一切情狀，各量處如主文所示之刑，並定其應執行之
    刑，罰金部分均諭知易服勞役折算標準。
、沒收部分
一、附表甲編號1所示之辛○○照片1幀及附表甲編號6、10、11
    所示之被告照片1幀，分屬則係共犯所有、被告所有，均供
    本案犯罪所用之物，業據被告及共犯辛○○供承無訛，且其
    中編號1、6所示之物雖未扣案，但衡情並非易於滅失之物，
    既未能證明業已滅失，均依刑法第38條第1項第2款之規定，
    併予宣告沒收。
二、附表甲編號2至5、7至9所示之偽造簽名、指印，不問屬於犯
    人與否，均應依刑法第219條之規定，併予宣告沒收。
三、附表乙、丙所示之扣案物，均為被告所有，均供本案犯罪所
    用之物，業據被告供承無訛，均依刑法第38條第1項第2款之
    規定，併予宣告沒收。
四、另扣案之子彈1顆部分，業經鑑驗單位試射而不復存在，自
    不併予宣告沒收；且其餘扣案，或非被告所有之物、或非供
    本案罪所用之物，復查無其他積極證據足認為被告所有且供
    犯罪所用之物，自不併予宣告沒收，附此敘明。
肆、據上論斷，應依刑事訴訟法第299條第1項前段、第300條，
    槍砲彈藥刀械管制條例第12條第4項，刑法第11條前段、第2
    8條、第56條、第210條、第212條、第216條、第304條第1項
    、第320條第1項、第337條、第339條第1項、第2項、第349
    第1項、第55條、第51條第5款、第42條第2項第219條、第38
    條第1項第2款，罰金罰鍰提高標準條例第1條前段、第2條，
    現行法規所定貨幣單位折算新臺幣條例第2條，判決如主文
    。
本案經檢察官許恭仁到庭執行職務。
中　　華　　民　　國　　94　　年　　11　　月　　23　　日
                  刑事第一庭審判長法    官  賴淑敏
                                  法    官  李毓華
                                  法    官  黃美文
以上正本證明與原本無異。
如不服本判決，應於判決送達後10日內向本院提出上訴狀 (應附
繕本 )，上訴於臺灣高等法院。
中　　華　　民　　國　　94　　年　　11　　月　　23　　日
                                  書 記 官  陳秀子
附錄本案論罪科刑法條全文：
槍砲彈藥刀械管制條例第12條第4項：
未經許可，持有、寄藏或意圖販賣而陳列子彈者，處 5 年以下有
期徒刑，併科新台幣 300 萬元以下罰金。
刑法第210條：
偽造、變造私文書，足以生損害於公眾或他人者，處五年以下有
期徒刑。
刑法第212條：
偽造、變造護照、旅券、免許證、特許證及關於品行、能力服務
或其他相類之證書、介紹書，足以生損害於公眾或他人者，處一
年以下有期徒刑、拘役或三百元以下罰金。
刑法第216條：
行使第210條至第215條之文書者，依偽造、變造文書或登載不實
事項或使登載不實事項之規定處斷。
刑法第304條第1項：
以強暴、脅迫使人行無義務之事或妨害人行使權利者，處3年以
下有期徒刑、拘役或300元以下罰金。
刑法第320條第1項：
意圖為自己或第三人不法之所有，而竊取他人之動產者，為竊盜
罪，處5年以下有期徒刑、拘役或500元以下罰金。
刑法第337條：
意圖為自己或第三人不法之所有，而侵占遺失物、漂流物或其他
離本人所持有之物者，處500元以下罰金。
刑法第339條：
意圖為自己或第三人不法之所有，以詐術使人將本人或第三人之
物交付者，處5年以下有期徒刑、拘役或科或併科1千元以下罰金
。
以前項方法得財產上不法之利益或使第三人得之者，亦同。
前二項之未遂犯罰之。
刑法第349條第1項：
收受贓物者，處 3 年以下有期徒刑、拘役或 500 元以下罰金。
附表甲：
┌──┬─────────────┬─────┬───────┐
│編號│應沒收之物及數量          │  所有人  │備        註  │
│    │                          │（行為人）│              │
├──┼─────────────┼─────┼───────┤
│1   │辛○○照片1幀             │辛○○所有│在己○○之普通│
│    │                          │          │小型車汽車駕駛│
│    │                          │          │執照上        │
│    │                          │          │              │
├──┼─────────────┼─────┼───────┤
│2   │偽造之「己○○」簽名6枚及 │辛○○    │在汽車出租約定│
│    │按捺己有之指印偽造為己○○│          │切結書、授權書│
│    │之指印4枚。               │          │、擔保用本票上│
├──┼─────────────┼─────┼───────┤
│3   │偽造之「戊○○」簽名1 枚  │庚○○    │在台新銀行加油│
│    │                          │          │卡背面（卡號：│
│    │                          │          │00000000000000│
│    │                          │          │06）          │
├──┼─────────────┼─────┼───────┤
│4   │偽造之「戊○○」簽名1枚   │庚○○    │在台新銀行信用│
│    │                          │          │卡（卡號：4579│
│    │                          │          │000000000000）│
│    │                          │          │              │
├──┼─────────────┼─────┼───────┤
│5   │偽造之「戊○○」簽名1式3枚│庚○○    │在財團法人聯合│
│    │                          │          │信用卡處理中心│
│    │                          │          │、金額25,000元│
│    │                          │          │之簽帳單（1式3│
│    │                          │          │聯）上        │
├──┼─────────────┼─────┼───────┤
│6   │庚○○照片1幀             │庚○○所有│在戊○○之國民│
│    │                          │          │身分證        │
├──┼─────────────┼─────┼───────┤
│7   │偽造之「戊○○」簽名1式3枚│庚○○    │在聯強當鋪當票│
│    │及按捺己有之指印偽造為許聖│          │上（1式3聯）  │
│    │顯之指印10枚。            │          │              │
├──┼─────────────┼─────┼───────┤
│8   │偽造之「戊○○」簽名1式3枚│庚○○    │在和信電訊股份│
│    │                          │          │有限公司行動電│
│    │                          │          │話服務申請書（│
│    │                          │          │1式3聯）上    │
├──┼─────────────┼─────┼───────┤
│9   │偽造之「戊○○」簽名1枚及 │庚○○    │在遠傳網際網路│
│    │按捺己有之指印偽造為戊○○│          │行動電話服務啟│
│    │之指印1枚。               │          │用申請書（1式1│
│    │                          │          │聯）上        │
├──┼─────────────┼─────┼───────┤
│10  │庚○○照片1幀             │庚○○所有│在徐翊皓之國民│
│    │                          │          │身分證上      │
├──┼─────────────┼─────┼───────┤
│11  │庚○○照片1幀             │庚○○所有│在徐翊皓之駕駛│
│    │                          │          │執照上        │
└──┴─────────────┴─────┴───────┘
附表乙：
┌──┬─────────────┬─────┬───────┐
│編號│應沒收之物及數量          │  所有人  │備        註  │
├──┼─────────────┼─────┼───────┤
│1   │鑰匙1支                   │庚○○所有│              │
└──┴─────────────┴─────┴───────┘
附表丙：
┌──┬─────────────┬─────┬───────┐
│編號│應沒收之物及數量          │  所有人  │備        註  │
├──┼─────────────┼─────┼───────┤
│1   │不具殺傷力之八釐米改造手槍│庚○○所有│              │
│    │1支                       │          │              │
├──┼─────────────┼─────┼───────┤
│2   │已擊發之玩具金屬空彈殼4個 │庚○○所有│              │
└──┴─────────────┴─────┴───────┘
